【裁判字號】    99,訴,574
【裁判日期】    990730
【裁判案由】    清償債務
【裁判全文】
臺灣士林地方法院民事判決               99年度訴字第574號
原      告  乙○○
訴訟代理人  甲○○
被      告  王立德即呂玲玲之遺產管理人
訴訟代理人  丙○○
上列當事人間清償債務事件，本院於99年7 月28日言詞辯論終結
，判決如下：
    主  文
被告應給付原告新臺幣佰捌拾萬元，及自民國九十三年十二月
二十三日起至清償日止，按年息百分之五計算之利息。
訴訟費用新臺幣萬捌仟陸佰貳拾元由被告負擔。
本判決第一項於原告以新臺幣壹佰貳拾柒萬元為被告供擔保後，
得假執行。
    事實及理由
一、原告主張：債務人呂玲玲於民國81年間向伊借款新臺幣（下
    同）400 萬元，並由訴外人王明明提供其所有坐落臺北市○
    ○區○○段1 小段293 地號土地，及坐落其上門牌號碼臺北
    市松山區○○○路22巷26之2 號房屋，設定400 萬元之抵押
    權以為擔保，嗣經原告多次催討，除分別於83年、84年各清
    償10萬元外，其餘均未獲清償。呂玲玲已於92年3 月12日死
    亡，其所有繼承人均已拋棄繼承，被告王立德為其遺產管理
    人，爰依消費借貸法律關係及民法第1179條規定，請求被告
    給付。並聲明求為判決除供擔保金額外如主文所示。
二、被告則以：對於原告所主張之原因事實均不爭執，惟呂玲玲
    未留下任何遺產，對原告所負債務伊無法清償等語，資為抗
    辯。
三、經查，原告主張上列事實，業據提出他項權利證明書為證，
    被告就積欠原告主張之借款及金額一事，亦不爭執，故原告
    主張之事實，堪信為真。
四、按借用人應於約定期限內，返還與借用物種類、品質、數量
    相同之物，民法第478 條第1 項定有明文。次按給付有確定
    期限者，債務人自期限屆滿時起，負遲延責任；遲延之債務
    ，以支付金錢為標的者，債權人得請求依法定利率計算之遲
    延利息，民法第229 條第1 項、第233 條第1 項前段分別定
    有明文。又應付利息之債務，其利率未經約定，亦無法律可
    據者，週年利率為5%，亦為同法第203 條所明定。本件原告
    主張呂玲玲有上開借款，上開借款於呂玲玲92年3 月12 日
    去世前即已屆清償期等事實，俱為被告所不爭執已如前述，
    依前開法條規定，原告依其與呂玲玲間消費借貸契約法律關
    係，訴請被告給付如主文第1 項所示之金額、遲延利息，自
    屬有理由，應予准許，並依職權確定訴訟費用3 萬8,620 元
    （即第一審裁判費）由被告負擔。
四、原告陳明願供擔保，聲請宣告假執行，核無不合，爰酌定相
    當擔保金額予以准許。
五、據上論結，原告之訴為有理由，依民事訴訟法第390 條第2
    項、第78條、第87條第1 項，判決如主文。
中    華    民    國    99    年    7     月    30    日
                  民事第一庭  法  官  王本源
以上正本證明與原本無異。
如對本判決上訴，應於判決送達後20日內向本院提出上訴狀；若
委任律師提起上訴者，應一併繳納上訴審裁判費，否則本院得不
命補正逕行駁回上訴。
中    華    民    國    99    年    8     月    2     日
                              書記官  陳淑女

司法院資訊處製作；財團法人民間司法改革基金會備份。
